【裁判字號】    97,易,4292
【裁判日期】    971231
【裁判案由】    竊盜
【裁判全文】
臺灣臺中地方法院刑事判決              97年度易字第4292號
公  訴  人  臺灣臺中地方法院檢察署檢察官
被      告  乙○○
上列被告因竊盜等案件，經檢察官提起公訴(97年度偵字第17924
號)，被告於本院準備程序進行中就被訴事實為有罪之陳述，經
本院裁定進行簡式審判程序，判決如下：
    主  文
乙○○行使變造車牌，足以生損害於公眾及他人，累犯，處有期
徒刑月；又竊盜，累犯，處有期徒刑伍月；又竊盜，累犯，處
有期徒刑伍月。應執行有期徒刑壹年。
    犯罪事實及理由
一、犯罪事實：
(一)乙○○前於民國94年間因竊盜、違反毒品危害防制條例案件
    ，分別經本院以93年度中簡上字第692號、94年度訴字第198
    2號判處有期徒刑11月、1年確定，合併定應執行有期徒刑1
    年10月，於96年6月29日假釋交付保護管束，復依中華民國
    九十六年罪犯減刑條例減刑為應執行有期徒刑11月，於96年
    7月16日保護管束期滿，未經撤銷假釋，所餘刑期視為執行
    完畢。猶不知悔改，為逃避警方追緝，竟基於行使變造機車
    車牌及意圖為自己不法之所有之犯意，先於97年6月5日上午
    11時43分許前某時，以黑色膠帶黏貼在其妻謝杏宜所有車牌
    號碼「523-BWT」號車牌之數字「3」、字母「B」、「T」上
    ，將該車牌號碼變造為「528-BW0」號，並進而騎乘使用該
    懸掛變造車牌之重型機車，足以生損害於公路監理機關對於
    車牌管理、警察機關對於人犯查緝之正確性及上開車牌號碼
    528-BW0號機車使用人。嗣乙○○即騎乘該機車隨機犯案，
    於：(一)97年6月5日上午11時43分許，在臺中市○○區○○路
    378號前，以自地上隨手拾取之石頭打破丙○○所有停放路
    邊之車牌號碼6W-0503號自小客車副駕駛座車窗玻璃後(毀損
    部分未據告訴)，徒手竊取車內丙○○所有之GPS衛星導航器
    1臺【價值約新臺幣 (下同)10,000 元】；(二)97年6月23日下
    午6時45分許，在臺中市南屯區○○○○街與大觀路路口附
    近，以自地上隨手拾取之石頭打破白慶雄所有停放路邊之車
    牌號碼8737-SH號(起訴書誤載為8738-SH號)自小客車副駕駛
    座車窗玻璃後(毀損部分未據告訴)，徒手竊取該車內白慶雄
    所有之車用衛星導航系統1臺(價值約5,000元)。得手後，將
    竊得之上揭物品，攜往臺中市○○區○○路上之跳蚤市場，
    以每臺500元之價格，賣予真實姓名、年籍不詳綽號「阿輝
    」之成年男子，得款後均供己花用一空。嗣經丙○○、白慶
    雄報警處理，由警調閱失竊時間、地點附近路口之監視器錄
    影畫面比對後，發現該變造車牌之重型機車，經調閱車籍資
    料，於97年7月14日下午4時30分許持臺灣臺中地方法院檢察
    署檢察官核發之拘票，在臺中縣大里市○○○路聯想王國網
    咖店內拘提其到案。
(二)案經臺中市警察局第四分局報請臺灣臺中地方法院檢察署檢
    察官偵查起訴。
二、理由：
(一)本件被告乙○○所犯係死刑、無期徒刑、最輕本刑為3年以
    上有期徒刑以外之罪，被告於準備程序中就被訴事實為有罪
    之陳述，經告知簡式審判程序之旨，並聽取公訴人及被告之
    意見後，本院認為適宜而依刑事訴訟法第273條之1第1項規
    定，裁定進行簡式審判程序，且依同法第273條之2、第159
    條第2項之規定，不適用傳聞法則有關限制證據能力之相關
    規定，合先敘明。
(二)據以論罪之證據名稱：
    1.被告乙○○於警詢、偵訊及本院審理時自白上揭犯行。
    2.證人即被害人丙○○、白慶雄於警詢、偵訊時之證述。
    3.臺中市警察局第四分局扣押物品目錄表2張、贓物認領保
      管單1張、路口監視器錄影畫面翻拍照片9張、照片6張。
    4.綜上各節相互佐證，被告自白核與事實相符，應堪採信，
      本件事證明確，被告犯行堪以認定，應予依法論科。
(三)論罪與量刑：
    1.按汽車牌照為公路監理機關所發給，固具有公文書性質，
      惟依道路交通安全規則第8條之規定，汽車牌照僅為行車
      之許可憑證，應屬刑法第212條所列特許證之一種，最高
      法院著有63年臺上字第1550號判例意旨可資參照，機車牌
      照應同此參照。是核被告乙○○上揭所為，係犯刑法第21
      6條、第212條行使變造車牌罪及同法第320條第1項竊盜罪
      。被告變造車牌之低度行為，應為其行使之高度行為所吸
      收，不另論罪。起訴書所犯法條欄雖漏載刑法第216條、
      第212條之行使變造車牌罪，惟犯罪事實欄就被告以黑色
      膠帶黏貼變造上開機車車牌之犯行已經載明，本院自得就
      被告此部分被訴之犯罪事實予以審理。被告所犯上開3罪
      間，犯意各別，行為互殊，應予分論併罰。
    2.被告有如犯罪事實欄所載論罪科刑執行情形，有卷附臺灣
      高等法院被告前案紀錄表1份可按，其受有期徒刑執行完
      畢後5年以內再故意犯本案法定刑為有期徒刑之罪，均為
      累犯，均應依刑法第47條第1項規定加重其刑。
    3.爰審酌被告正值盛年，不思以正當合法途徑獲取金錢，竟
      以變造車牌行使以掩飾犯罪及以竊盜之方式獲取財物，其
      犯罪之動機、目的均屬可議，且對社會治安影響甚鉅，並
      衡其犯罪之動機、目的、所竊財物之價值，及犯罪後坦承
      犯行，態度尚佳等一切情狀，分別量處如主文所示之刑，
      並定其應執行之刑。
    4.至於扣案之行動電話1支、SIM卡5張，無證據證明與被告
      犯本案竊盜犯罪有關，且均非屬違禁物，爰不併為沒收之
      諭知。
三、應適用之法條：
    依刑事訴訟法第273條之1第1項、第299條第1項前段、第310
    條之2、第454條，刑法第216條、第212條、第320條第1項、
    第47條第1項、第51條第5款，刑法施行法第1條之1第1項、
    第2項前段，判決如主文。
本案經檢察官甲○○到庭執行職務。
中    華    民    國    97    年    12    月    31    日
                  刑事第四庭    法  官  簡芳潔
以上正本證明與原本無異。
如不服本判決應於收受送達後10日內向本院提出上訴書狀，並應
敘述具體理由；其未敘述上訴理由者，應於上訴期間屆滿後20日
內向本院補提理由書（均須按他造當事人之人數附繕本）「切勿
逕送上級法院」。
                                書記官  呂苗澂
中    華    民    國    97    年    12    月    31    日
附錄論罪科刑法條全文：
中華民國刑法第212條
偽造、變造護照、旅券、免許證、特許證及關於品行、能力服務
或其他相類之證書、介紹書，足以生損害於公眾或他人者，處1
年以下有期徒刑、拘役或3百元以下罰金。
中華民國刑法第216條
行使第210條至第215條之文書者，依偽造、變造文書或登載不實
事項或使登載不實事項之規定處斷。
中華民國刑法第320條
意圖為自己或第三人不法之所有，而竊取他人之動產者，為竊盜
罪，處5年以下有期徒刑、拘役或5百元以下罰金。
意圖為自己或第三人不法之利益，而竊佔他人之不動產者，依前
項之規定
處斷。
前二項之未遂犯罰之。


司法院資訊處製作；財團法人民間司法改革基金會備份。
